【裁判字號】    97,易,3299
【裁判日期】    971231
【裁判案由】    竊盜
【裁判全文】
臺灣臺北地方法院刑事判決              97年度易字第3299號
公  訴  人  臺灣臺北地方法院檢察署檢察官
被      告  甲○○
上列被告因竊盜等案件，經檢察官提起公訴（97年度偵字第2130
5 號），本院判決如下：
    主  文
甲○○攜帶兇器竊盜，累犯，處有期徒刑捌月，扣案之一字起子
、手電筒各壹支均沒收；又傷害人之身體，累犯，處有期徒刑肆
月，扣案之一字起子壹支沒收。應執行有期徒刑拾壹月，扣案之
一字起子、手電筒各壹支均沒收。
    事  實
一、甲○○前於民國92、93年間因竊盜案件，經臺灣高等法院92
    年度上易字第3195號判決判處有期徒刑1 年10月，並應於刑
    之執行前，令入勞動場所強制工作3 年，及經臺灣士林地方
    法院以93年度易字第71號判決判處有期徒刑6 月確定，嗣經
    臺灣士林地方法院96年度聲減字第133 號裁定減刑及定應執
    行有期徒刑2 年確定，於96年7 月31日縮短刑期執行完畢。
    詎仍不知悔改，基於意圖為自己不法所有之犯意，於97年9
    月17日凌晨4 時許，見乙○○所有之車牌號碼1951-QN 號自
    小客車停放在臺北市○○路○ 段11號前，車內無人，因認有
    機可趁，遂持其所有客觀上對於人之生命、身體安全構成威
    脅，可供兇器使用之一字起子及供照明用之手電筒各1 支，
    破壞該車右後車窗（毀損部分未據告訴）爬入車內，竊取甲
    ○○所有之三星牌Z548型行動電話1 支，適乙○○友人許玉
    佩發現該車防盜遙控器警報聲響，立即前往上址察看，甲○
    ○見事跡敗露，將竊取之上揭手機置於口袋後，從破壞之車
    窗跳出逃離現場而得逞。嗣經數分鐘後許玉佩聯絡乙○○及
    許玉佩之胞姐許慧蓉到場，而於臺北市○○街內發現甲○○
    ，遂自後追趕甲○○，至臺北市○○○路○ 段30巷7 號前時
    ，甲○○為擺脫乙○○等人之追捕，竟另基於傷害之犯意，
    持上開一字起子朝乙○○由上往下揮擊，致乙○○受有頭部
    外傷、併左眼外上側瘀傷及右食指鈍挫傷（診斷證明書誤載
    為左食指）之傷害後逃跑，惟乙○○仍緊追在後，甲○○乃
    自口袋內取出竊得之手機拋還乙○○，請求乙○○勿再追捕
    ，乙○○因忌憚甲○○持有兇器，只得任甲○○逃逸。嗣經
    民眾報警，為警在臺北市○○街與金山南路口查獲，並在甲
    ○○所蹲之地上查扣甲○○所有供竊盜及傷害所用之一字起
    子1 支及供竊盜所用之手電筒1 支。
二、案經乙○○訴由臺北市政府警察局中正第一分局報請臺灣臺
    北地方法院檢察署檢察官偵查起訴。
    理  由
壹、程序部分：
一、證人乙○○、許玉佩、許慧蓉於警詢中之陳述有證據能力、
    本件證人乙○○、許玉佩、許慧蓉於警詢中所為陳述，其性
    質雖屬傳聞證據，且查無符合同法第159 條之1 至之4 等前
    4 條之情形，惟證人乙○○、許玉佩、許慧蓉所為之上開警
    詢筆錄內容，業經公訴人及被告於本院準備程序同意作為證
    據，審理時提示並告以要旨，經公訴人及被告表示意見，已
    知上述筆錄乃傳聞證據，且均未於言詞辯論終結前對該等筆
    錄內容異議，依上開規定，是證人乙○○、許玉佩、許慧蓉
    於警詢中之證言應具有證據能力。
二、證人乙○○於偵查中之證述有證據能力：
    按被告以外之人於偵查中向檢察官所為陳述，除顯有不可信
    之情況者外，得為證據，刑事訴訟法第159 條之1 第2 項定
    有明文。本件證人乙○○於檢察官偵查中以證人身份向檢察
    官具結所為之證述，未曾提及檢察官在偵查時有不法取供之
    情形，亦無顯不可信之情況，依上說明，證人乙○○於偵查
    中之證言自具有證據能力。
貳、實體部分：
一、訊據被告甲○○對於竊盜犯行坦承不諱，惟矢口否認有何傷
    害犯行，辯稱：我沒有傷害告訴人乙○○云云。
二、經查：
  (一)被告於97年9 月17日4 時許，攜帶其所有之一字起子、手電
    筒各1 支，以一字起子破壞告訴人所有停放在臺北市○○路
    ○ 段11號前之車牌號碼1951-QN 號自小客車右後車窗，入內
    竊取行動電話1 支得手之事實，業據被告坦承在卷（97年度
    偵字第21305 號卷第53頁），且經證人即告訴人乙○○於警
    詢、偵查中指訴綦詳（上開偵查卷第13頁至第16頁），核與
    證人許玉佩於警詢中證述相符（上開偵查卷第17頁至第19頁
    ），復有贓物認領保管單1 紙、現場照片2 張附卷可稽（上
    開偵查卷第31頁、第35頁），及扣案之一字起子、手電筒各
    1 支可資佐證，是被告前揭自白與事實相符，應堪採為認定
    被告有罪之證據。
  (二)被告竊盜得手逃離現場後，在臺北市○○街為證人許玉佩認
    出，旋遭告訴人、許玉佩、許慧蓉在後追趕，追至臺北市○
    ○○路○ 段30巷7 號前時，被告為擺脫告訴人等人之追捕，
    持手中之一字起子朝告訴人之身上揮擊，致使告訴人受有頭
    部外傷、併左眼外上側瘀傷及右食指鈍挫傷（診斷證明書誤
    載為左食指）之傷害一情，此經證人即告訴人於警詢、偵查
    中指訴明確（上開偵查卷第15頁、第72頁），核與證人許玉
    佩、許慧蓉於警詢中證述相符（上開偵查卷第19頁、第21
    頁），並有國泰綜合醫院97年9 月17日診斷證明書1 份存卷
    可憑（上開偵查卷第32頁）。被告雖辯稱沒有傷害告訴人云
    云，惟告訴人就醫日期係於本件案發當日無訛，且本件傷害
    案發之前，被告確有攜帶一字起子行竊，此經被告於本院準
    備程序及審理時供承在卷，對照診斷證明書所記載告訴人除
    頭部外傷，併左眼外上側瘀傷外，尚受有右食指鈍挫傷（診
    斷書誤載為左食指鈍挫傷）之傷害觀之，食指為人體四肢之
    末端，如非持器具揮擊，尚難造成告訴人之食指受傷，再參
    以告訴人並未親眼目睹被告行竊過程，係被告在路上遭許玉
    佩指認，告訴人才因而追趕被告，亦經證人乙○○、許玉佩
    、許慧蓉於警詢中證述屬實（上開偵查卷第14頁、第18頁、
    第21頁），如被告行竊後未攜帶一字起子逃逸，告訴人自不
    可能於警詢及偵查中明確指訴被告回頭手持銀色反光之物體
    朝告訴人揮擊（上開偵查卷第15頁、第72頁），況且被告在
    臺北市○○○路○ 段與臨沂街6 巷口為警查獲時，在被告所
    蹲下之地面查扣一字起子1 支，亦經被告於警詢中供承屬實
    （上開偵查卷第6 頁），並有扣案之一字起子可佐，是被告
    於逃逸時為避免遭告訴人逮捕，基於傷害之故意持一字起子
    劃傷告訴人，至為明顯。
  (三)綜上所述，被告辯稱其未傷害告訴人云云，無非卸責之詞，
    不足採信。本件事證明確，被告攜帶兇器竊盜及傷害犯行堪
    以認定，應予依法論科。
三、按刑法第321 條第1 項第3 款之攜帶兇器竊盜罪，係以行為
    人攜帶兇器竊盜為其加重條件，此所謂兇器，其種類並無限
    制，凡客觀上足對人之生命、身體、安全構成威脅，具有危
    險性之兇器均屬之，且祇須行竊時攜帶此種具有危險性之兇
    器為已足，並不以攜帶之初有行兇之意圖為必要。查被告所
    為竊盜犯行持用之一字起子1 支，長10公分，塑膠把柄，鐵
    製材質部分長約9.3 公分，呈扁平狀，有勘驗筆錄1 份存卷
    足憑，在客觀上足對人之生命、身體安全構成威脅，足供作
    為兇器使用。核被告所為，係犯刑法第321 條第1 項第3 款
    攜帶兇器竊盜罪、第277 條第1 項傷害罪。被告所犯上開2
    罪間，犯意個別，行為互異，應予分論併罰。被告前於92、
    93年間因竊盜案件，經臺灣高等法院92年度上易字第3195
    號判決判處有期徒刑1 年10月，並應於刑之執行前，令入勞
    動場所強制工作3 年，及經臺灣士林地方法院以93年度易字
    第71號判決判處有期徒刑6 月確定，嗣經臺灣士林地方法院
    96年度聲減字第133 號裁定減刑及定應執行有期徒刑2 年確
    定，於96年7 月31日縮短刑期執行完畢，有臺灣高等法院被
    告前案紀錄表一份在卷足按，其受有期徒刑之執行完畢，5
    年以內再犯本件有期徒刑以上之罪，為累犯，應依刑法第47
    條規定加重其刑之。爰審酌被告因貪圖小利，竟不另循正當
    途徑賺取生活所需，恣意持兇器竊取他人財物，危害社會治
    安程度甚鉅，且遭告訴人發現竊盜犯行後，竟持一字起子揮
    擊告訴人成傷，行為實不足取，惟所竊取之物品已經由告訴
    人領回，犯罪所生實害稍有減輕，及犯罪之動機、手段等一
    切情狀，分別量處如主文所示之刑，並定其應執行之刑，以
    示懲儆。扣案之一字起子、手電筒各1 支，為被告所有，此
    經被告於本院審理時陳明在卷，且該一字起子係供犯竊盜、
    傷害罪所用之物，手電筒係供犯竊盜罪所用之物，此經本院
    認定如前，均應依刑法第38條第1 項第2 款宣告沒收。
據上論斷，應依刑事訴訟法第299 條，刑法第277 條第1 項、第
321 條第1 項第3 款、第47條第1 項、第51條第5 款、第38條第
1 項第2 款，刑法施行法第1 條之1 ，判決如主文。
本案經檢察官郭昭吟到庭執行職務。
中    華    民    國    97    年    12    月    31    日
                  刑事第十八庭  法  官  林芳華
以上正本證明與原本無異。
如不服本判決應於收受送達後10日內向本院提出上訴書狀，並應
敘述具體理由；其未敘述上訴理由者，應於上訴期間屆滿後20日
內向本院補提理由書（均須按他造當事人之人數附繕）「切勿逕
送上級法院」。
                                書記官  林鈴芬
中    華    民    國    97    年    12    月    31    日
附錄本案論罪科刑法條
刑法第277條第1項
傷害人之身體或健康者，處3 年以下有期徒刑、拘役或1 千元以
下罰金。
刑法第321條第1項
犯竊盜罪而有左列情形之一者，處6 月以上、5 年以下有期徒刑
：
一、於夜間侵入住宅或有人居住之建築物、船艦或隱匿其內而犯
    之者。
二、毀越門扇、牆垣或其他安全設備而犯之者。
三、攜帶兇器而犯之者。
四、結夥三人以上而犯之者。
五、乘火災、水災或其他災害之際而犯之者。
六、在車站或埠頭而犯之者。


司法院資訊處製作；財團法人民間司法改革基金會備份。
